---
title: "Основы обработки данных с помощью R"
output: html_document
date: "2022-10-19"
---

```{r setup, include=FALSE}
knitr::opts_chunk$set(echo = TRUE)
```

## Цель работы
 1. Развить практические навыки использования языка программирования R для обработки данных
 2. Закрепить знания юазовых типов данных языка R
 3. Развить прктические навыки использованияфункций обработки данных пакета dplyr - функции select(), filter(), mutate(), arrange(), group_by()

## Подготовка
```{r}
library(dplyr)
starwars
starwars <- starwars
```

## Задание
Проанализировать сроенный в пакет dplyr набор данных starwars с помощью языка R и ответить на вопросы:

### 1. Сколько строк в датафрейме?
```{r}
starwars %>% nrow()
```
### 2.Сколько столбцов в датафрейме?
```{r}
starwars %>% ncol()
```
### 3. Как посмотреть примерный вид датафрейма?
```{r}
starwars %>% glimpse()
```
### 4. Сколько уникальных рас персонажей (species) представлено в данных?
```{r}
length(unique(starwars$species))
```
### 5. Найти самого высокого персонажа.
```{r}
starwars %>% filter(height==max(na.omit(starwars$height)))
```
### 6. Найти всех персонажей ниже 170.
```{r}
na.omit(starwars$height)
starwars %>% filter (height<170)
```
### 7. Подсчитать ИМТ (индекс массы тела) для всех персонажей. 
ИМТ подсчитать по формуле I=m/h^2, где m - масса (weight), а h - рост (height).
```{r}
starwars %>%
  mutate(imt = mass / ((height*0.01) ^ 2)) %>%
  select(name,imt)
```
### 8. Найти 10 самых "вытянутых" персонажей.
"Вытянутость" оценить по отношению массы (mass) к росту (height) персонажей.
```{r}
starwars %>%
  mutate(elongation = mass/(height*0.01)) %>%
  arrange(desc(elongation)) %>%
  head(10) %>%
  select(name,elongation)
```

### 9. Найти средний рост возраст персонажей каждой расы вселенной Звездных войн.
```{r}
starwars %>%
  filter(!(birth_year %in% NA)) %>% 
  filter(!(species %in% NA)) %>%
  group_by(species) %>%
  summarise(mean_age = mean(birth_year))
```
###  10. Найти самый распространенный цвет глаз персонажей вселенной Звездных войн.
```{r}
starwars %>%
  filter(!(eye_color %in% NA)) %>%
  count(eye_color, sort = TRUE) %>%
  head(1)
```
### 11. Подсчитать среднюю длину имени в каждой расе вселенной Звездных войн.
```{r}
starwars %>%
  filter(!(species %in% NA)) %>%
  group_by(species) %>% 
  summarise(mean_len_name = mean(nchar(name)))
```